【裁判字號】    99,親,153
【裁判日期】    991122
【裁判案由】    否認子女
【裁判全文】
臺灣板橋地方法院民事判決               99年度親字第153號
原      告  李佳欣
訴訟代理人  黃威盛
被      告  李秉宗
兼  上一人
法定代理人  董淯騰
上列當事人間請求否認子女事件，本院於中華民國99年11月8 日
言詞辯論終結，判決如下：
    主      文
確認被告李秉宗（男，民國九十七年九月十日生）非原告李佳欣
自被告董淯騰受胎所生之婚生子女。
訴訟費用由被告負擔。
    事實及理由
一、原告主張：原告與被告董淯騰於民國96年1 月16日結婚，於
    97年4 月7 日離婚，而原告於97年9 月10日產下被告李秉宗
    ，被告李秉宗依法受婚生之推定，惟原告與被告董淯騰因夫
    妻感情破裂等因素，早已無夫妻之實，於99年8 月7 日作血
    緣鑑定結果，原告始確實知悉被告李秉宗並非原告自被告董
    淯騰受胎所生，為此依民法第1063條第2 項規定，請求確認
    被告李秉宗非原告自被告董淯騰受胎所生之婚生子等語。並
    聲明：如主文所示。
二、被告方面：被告李秉宗確實非被告董淯騰的小孩，被告董淯
    騰與原告已經離婚等語。
三、按關於認諾及訴訟上自認或不爭執事實之效力，於否認子女
    事件，不適用之，民事訴訟法第594 條定有明文。本件被告
    董淯騰於言詞辯論期日就原告主張該被告李秉宗確非原告自
    被告董淯騰受胎所生之事實為不爭執，揆諸首揭法條之說明
    ，自不發生被告不爭執事實之效力，合先敘明。
四、經查，原告主張之事實，業據原告提出戶籍謄本2 件、博微
    生物科技股份有限公司分子生物實驗室DNA 基因圖譜型別分
    析報告、DNA 親緣關係諮詢報告單各1 件、DNA 血緣鑑定受
    鑑定人資料表2 件為證。又依前開DNA 親緣關係諮詢報告單
    之鑑定結果，認被告李秉宗與訴外人黃威盛2 人於99年8 月
    7 日接受DNA 親緣關係鑑定，結果顯示被告李秉宗與訴外人
    黃威盛之檢體，其相對應之各DNA 型別均無矛盾，存在一親
    等直系親緣關係之機率為99.9% 以上，CPI值=000000000.19
    ，PP值=0.999，自堪認原告主張被告李秉宗非原告自被告董
    淯騰受胎所生，要屬真實，堪以採信。
五、按從子女出生日回溯自181 日起至第302 日止為受胎期間；
    能證明受胎回溯在前項第181日以內或第302日以前者，以其
    期間為受胎期間。又妻之受胎，係在婚姻關係存續中者，推
    定其所生子女為婚生子女；前項推定，如夫妻之一方能證明
    子女非為婚生子女者，得提起否認之訴，但應自知悉該子女
    非為婚生子女時起，2 年內為之，96年5 月23日修正公布、
    同年月25日生效之民法第1062條、第1063條分別定有明文。
    經查，本件原告於97年9 月10日間產下被告李秉宗時，依法
    仍雖應推定被告李秉宗為原告與被告董淯騰所生之婚生子女
    ，惟參以前開親緣關係諮詢報告單之鑑定結果，被告李秉宗
    與訴外人黃威盛間既具有親子血緣關係，被告李秉宗實非原
    告自被告董淯騰受胎所生。從而，原告於知悉被告李秉宗非
    為婚生子女後2 年內提起本件否認子女之訴，於法洵屬有據
    ，應予准許。
六、訴訟費用裁判之依據：民事訴訟第78條、第85條第1 項。
中    華    民    國    99    年    11    月    22    日
                     家 事 法 庭  法  官  曾正耀
以上正本證明與原本無異。
如對本判決不服，應於判決送達後20日內向本院提出上訴狀。
中    華    民    國    99    年    11    月    22    日
                                  書記官  陳又菁

司法院資訊處製作；財團法人民間司法改革基金會備份。
